臺灣臺中地方法院刑事判決　　　　　　　　　　　　　九十四年度訴緝字第三九號
　　公　訴　人　臺灣臺中地方法院檢察署檢察官
　　被　　　告　癸○○
　　選任辯護人　陳中柱律師
右列被告因強盜等案件，經檢察官提起公訴（八十一年度偵字第八四六五號、第八九
八四號），及同署檢察官移
院合併判決如左：
    主  文
癸○○連續意圖為自己不法之所有，結夥三人以上攜帶兇器，以強暴至使不能抗拒而
取他人之物，處有期徒刑拾貳年。
    犯罪事實
一、癸○○曾於民國（下同）七十八年二月二十二日因過失致死案件，經本院判處有
    期徒刑六月，如易科罰金，以參佰元折算壹日，緩刑三年，於七十八年五月六日
    確定，經最高法院於七十八年八月三十一日撤銷違背法令部分，於緩刑期間內不
    知悔改，竟於附表一編號一、三所示之時地，基於與巳○○（業經本院判處有期
    徒刑十年六月確定）、壬○○（業經本院判處有期徒刑九年六月確定）、丑○○
    （業經台灣高等法院台中分院判處有期徒刑八年確定）意圖為自己不法之所有之
    概括犯意聯絡；於附表一編號二、四基於為自己不法之所有之單獨概括犯意，以
    附表一所示之方式，竊取附表一所示之被害人所有之財物（時間、地點、犯罪手
    法及所得之財物、贓物處理方式，均如附表一所示）得逞。復於附表二編號一、
    二、八、九、十所示之時地，基於意圖供自己與巳○○、壬○○、丑○○犯強盜
    罪之用，及於附表二編號三、四、五、六、七、十二所示之時地，基於意圖供自
    己與巳○○、壬○○犯強盜罪之用，而持有具有殺傷力之軍用槍砲、子彈之單一
    繼續之犯意聯絡，持有附表三編號二、七所示之改造手槍一枝（含彈匣壹個，惟
    已於八十八年間執行沒收銷燬處分而滅失）及附表三編號八所示之改造子彈八顆
    （其中三顆已射出並擊傷他人，僅五顆扣案，惟業經同署檢察官於八十九年間執
    行沒收處分），並與壬○○、巳○○、丑○○基於意圖為自己不法之所有之概括
    犯意聯絡，於附表二編號一、二、八、九、十、十一所示之時間、地點，攜帶客
    觀上足以傷害他人生命、身體，足資作為兇器使用之開山刀一把，其中附表二編
    號一、二、八、九、十之部分並攜帶客觀上足以傷害他人生命、身體，足資作為
    兇器使用之前開改造手槍及子彈，以附表二編號一、二、八、九、十、十一所示
    之手段，以強暴至使不能抗拒而取他人如附表二編號一、二、八、九、十、十一
    所示之財物（其行為、犯罪時、地、態樣、被害人及所得財物，均如附表二編號
    一、二、八、九、十、十一所示），另與壬○○、巳○○基於意圖為自己不法之
    所有之概括犯意聯絡，於附表二編號三、四、五、六、七、十二所示之時間、地
    點，攜帶客觀上足以傷害他人生命、身體，足資作為兇器使用之開山刀一把及前
    開改造手槍及子彈，以附表二編號三、四、五、六、七、十二所示之手段，以強
    暴至使不能抗拒而取他人如附表二編號三、四、五、六、七、十二所示之財物（
    其行為、犯罪時、地、態樣、被害人及所得財物，均如附表二編號三、四、五、
    六、七、十二所示），均得手後，於八十一年五月九日下午四時許，駕駛強盜取
    得之乙○○所有改懸掛車牌號碼000－0000號ＢＭＷ牌之贓車，行經台中
    市○○街時，為警查獲，並扣得如附表三所示之物（均業經檢察官執行沒收之處
    分，已滅失不存在），嗣經壬○○、巳○○供出為警循線查獲丑○○。強盜所得
    之附表所示之財物，除附表備註欄所示之外，餘均已典當變賣，連同現金朋分花
    用殆盡，其餘所得部分則丟棄滅失。
二、案經台中縣警察局東勢分局、台中市警察局第三分局報請臺灣臺中地方法院檢察
    署檢察官偵查起訴及台中縣警察局東勢分局報請台灣台中地方法院檢察署檢察官
    移請本院併案審理。
    理  由
一、被告之答辯：訊據被告癸○○坦承認識共犯巳○○、壬○○及丑○○三人，惟矢
    口否認有與前開三人共犯竊盜、結夥攜帶兇器強盜罪及持有具有殺傷力之槍枝、
    子彈犯行，辯稱：伊沒有與巳○○等強盜、竊盜或持有槍彈，不知道被通緝，也
    沒有因此案逃亡，同案被告巳○○、壬○○及共犯丑○○於渠等所涉犯之強盜案
    件中供稱伊亦參與犯罪，不得作為本案之證據云云。
二、關於本案證據之證據能力之說明：按刑事訴訟法於九十二年二月六日經總統公布
    增訂第二百八十七條之二規定：「法院就被告本人之案件調查共同被告時，該共
    同被告準用有關人證之規定。」、同法第一百五十八條之三規定：「證人依法應
    具結而未具結者，其證言不得作為證據。」，並於同年九月一日施行（大法官會
議解釋第五八二號、第五九二號參照）。是以刑事審判上之共同被告，係為訴訟
    經濟等原因，由檢察官或自訴人合併或追加起訴，或由法院合併審判所形成，其
    間各別被告及犯罪事實仍獨立存在。故共同被告對於其他共同被告之案件而言，
    為被告以外之第三人，本質上屬於證人，為確保被告對證人之詰問權，證人於審
    判中，固應依法定程序，到場具結陳述，並接受被告之詰問，其於審判中所為之
    陳述始得作為認定被告犯罪事實之判斷依據。惟法院若已使該共同被告立於證人
    之地位接受其他共同被告之詰問，則因共同被告業經證人之身分於審判中具結陳
    述，並給予解釋或否認之機會，而其他共同被告亦經給予對該共同被告就此事項
    詰問之機會，此時法官亦能目睹該共同被告陳述之情形，則共同被告先前在檢察
    事務官、司法警察官或司法警察調查中所為之陳述、偵查、審判中所為之陳述，
    與其後針對告之案件所為證述不符時，其先前之陳述，具有較可性之特別情況，
    且為證明犯罪事實存否所必要者，參諸刑事訴訟法第一百五十九條之一、第一百
    五十九條之二及大法官會議解釋第五八二號解釋，並參考美國聯邦證據法第六百
    十三條（ｂ）但書及日本刑事訴訟法第三百二十一條第一項第二、三款之立法例
    ，亦得為證據。經查：本案公訴人起訴被告所憑之證據之一：共同被告及共犯於
    本案及另案（本院八十一年度訴字第二八五五號、台灣高等法院八十二年度上訴
    字第五四八號）之警訊、偵查及調查、審判中所為之自白，涉及被告癸○○共同
    犯罪部分及交付犯罪工具部分，與本案被告癸○○之部分，因癸○○遲未到案，
    而採分離調查及審理程序，且該案調查、審理期間，前開刑事訴訟法尚未修正，
    當時共同被告是否具有證人適格，法尚無明文，是以該共同被告或共犯未就其對
    被告癸○○共同犯罪部分之陳述為具結之程序，惟共同被告巳○○、壬○○及共
    犯丑○○，既於本院審理期日以證人之身分具結陳述，並給予被告癸○○及選任
    辯護人對質詰問之機會，則渠等先前在檢察事務官、司法警察官或司法警察調查
    中所為之陳述、偵查、審判中所為之陳述，與審判中不符，其先前之陳述，具有
    較可信之特別情況，且為證明犯罪事實存否所必要，揆諸前揭說明意旨，自得採
    為證據，並不侵害被告之對質詰問權，辯護人辯稱：共同被告巳○○、壬○○及
    共犯丑○○在渠等被訴強盜等案件中所為之供述，係以被告身分應訊，而非以證
    人身分應訊，並未接受辯護人或被告之詰問，侵害被告對質詰問權云云，顯有誤
    會，自不足採，先此敘明。
三、論罪科刑方面：
（一）查共同被告巳○○於本案調查審理時供稱：「我開始不知道他二人（癸○○、
      壬○○）在搶劫，他二人開車來載我去喝酒，要我開車，他二人下車作案」、
      「起訴書附表編號一號是他二人去偷的：：，編號四號是他二人去偷的」（見
      本院卷第五十一頁、第六十六頁）、「我參與編號六、十一，二件而已」（見
      同卷第七十六頁）、「不是，是駕駛ＢＭＷ車輛，我是駕駛，並未帶槍，對甲○○指認沒有意見，當時是癸○○、壬○○及丑○○三人」、「（對被害人（
      卯○○）所言有何意見？）我已忘記了，我都聽癸○○之命令」（見同卷第九
      十四頁）、「於八十一年四月二十三日二時在精武路和進化路口，我和壬○○
      、癸○○三人共同強劫七三二─九六００號自小客車乙部、勞力士錶乙只及新
      台幣約貳萬元及行動電話壹具」、「（你們如何強劫七三二─九六００號自小
      客車？）當時由我駕駛六九九─一三八七號車，而癸○○座前座，持槍乙枝、
      子彈五發，另壬○○持開山刀乙把架住七三二─九六００轎車司機搶走勞力士
      錶乙只及新台幣約貳萬元後，即由癸○○駕駛七三二─九六００號車離去後，
      就到新社鄉中興嶺分贓，由癸○○負責分配搶來財物，當時我分得四千元，壬○○也分四千元，剩下來的現金及勞力士錶和行動電話則由癸○○拿去」、「
      我和癸○○、壬○○三人於八十一年三月初在台中縣新社鄉宏展汽車修配廠竊
      取六八九─四一九一號車牌來換偷來的另一部馬自達三二三型車」、「（馬自
      達三二三型自小客車車牌多少號？何人竊取？）是八十一年四月初由癸○○和
      壬○○二人在台中市○○○○○路旁偷來後換上六八九─四一九一號及六九九
      ─一三八七號車牌以便搶奪他人財物之用」、「我和癸○○和壬○○三人在四
      月初至四月底，還另有強盜六件刑案如下：(一)在大雅路（台中市）由我持開山
      刀、癸○○持手槍由壬○○駕車，向一位中年婦女強盜皮包2只，新台幣三千
      多元(二)在台中市○○路由我開馬自達三二三型懸掛六九九─一三八七號車牌向
      一位年輕人強盜壹萬多元（由癸○○持槍、壬○○持開山刀）(三)在台中市○○○路駕駛六九九─一三八七號車，由癸○○持手槍、壬○○持刀向一位中年婦
      人搶二千多元(四)在不詳地點，我駕駛六九九─一三八七號車，癸○○持槍、壬○○持刀向二名男女搶奪勞力士手錶乙只及現金四千多元(五)在台中市○○路由
      我駕駛六九九─一三八七號車，癸○○持槍、壬○○持刀向一名中年婦女搶奪
      五千多元(六)於八十一年五月八日凌晨由我開車，癸○○和壬○○在台中市○○
      路與尚德街口向一名女子搶奪現金新台幣八百元及皮包乙只內有提款卡。以上
      作案時間約在凌晨一時」（見八十一年偵字第八四六五號十一頁）「（手槍、
      子彈是何人所有？）是癸○○所有」、「（作案之凶器、槍、刀等物是何人所
      有？）是癸○○所有，只有眼鏡、呼叫器是我所有」、「馬自達轎車：：，他
      （癸○○）說那部車是偷來的」（見本院前開審判卷第一五八頁）、「（扣案
      之刀、槍是何人所有？）是癸○○所有」、「（扣案之工具、開山刀等十一樣
      是你們作案所用？）是癸○○提供的」（見同卷第一八三頁）、「我曾和壬○○、癸○○於四月十八日凌晨在台中市○○路電台附近行搶（劉金緞）」、「
      我持刀，壬○○持手槍架住劉女行搶，另癸○○則駕駛馬自達三二三型向一名
      婦人行搶，我們搶得四千元後就逃去」、「（你們向行人、路人強盜由何人提
      議？）都是癸○○及壬○○找我參加，每次作案工具有手槍、開山刀及膠帶、
      口罩，每次要作案時都由癸○○提供工具」、「（你們作案的馬自達車平時懸
      掛車牌幾號？由何人保管？）六九九─一三八七號車牌由癸○○負責保管」（
      見八十一年度偵字第一四０八三號第六頁）、「承認與癸○○、壬○○及另一
      名不詳姓名之男子，分持槍、開山刀搶奪子○○、己○○、辰○○、午○○、
      丙○○之財物」、「（以上五個案件所使用之槍枝是何人所提供？）槍枝是癸○○所提供」、「六九九─一三八七號車牌是我與壬○○、癸○○三人共同在
      台中縣新社鄉中和：：汽車修配廠所竊取。並用來作案時所懸掛」（見八十一
      年度偵字第四八六五號卷第七十八頁）、「承認與其共同作案的是癸○○及壬○○」、「扣案之作案工具是癸○○的，全部都是他提供給我們做案的」、「
      （你們出去搶時任務如何分配？）我負責開車，癸○○坐前面，壬○○坐後面
      」、「（扣案之工具由何人攜帶？）我開車不帶工具，癸○○拿槍，壬○○拿
      刀」、「搶的部分都是三個人出去搶，分配的工作都一樣如前述。偷車牌的部
      分，附表編號一是三個人一起去偷的，編號二我沒參加，不知道，編號三是我
      與壬○○去偷的」（見八十一年度偵字第八四六五號第七十八頁）「我若有作
      案都與癸○○及壬○○，至於有無其他人另與他們二人作案，我不知道」、「
      八十一年五月十四日警詢筆錄所承認的三件案子，是癸○○與壬○○：：做的
      」（見八十一年度偵字第八四六五號卷第九十四頁）、「我們該強盜集團成員
      有我、癸○○、壬○○及另有二人我不知姓名」、「我們做案的工具有槍、刀
      、膠帶、口罩及駕駛乙部寶藍色之馬自達汽車，懸掛乙面偷來之六九九─一三
      八七號車牌到處作案」、「我們做案之槍、刀、口罩、膠布、車子均係癸○○
      提供的」、「是癸○○提議要作案的，我們強盜下手的目標是到處尋找，如發
      現在路上行駛單獨一人，均是我們下手強盜目標」、「承認強盜丁○○、甲○○、寅○○的財物」、「我們做案時係癸○○駕車，我持乙把改造手槍，壬○○持刀，大部由我和壬○○下車強盜財物的」（見八十一年度偵字第八九八四
      號卷第六頁）「原判決編號十二至十六號我均未做，及所用的槍不是我的，槍
      是癸○○的，一至十一號我有參與」（見本案上訴審八十二年上訴字第一五八
      號卷第四十四頁）、「子○○案：由我駕車開馬自達三二三型載癸○○、壬○○及丑○○，當時我駕車攔下陳女後，由癸○○持槍，丑○○持刀下車，由丑
      ○○出手行搶得金戒指一枚及現金新台幣六千九百多元，錢由我們四人平分，
      戒指則交由丑○○存放」、「劉金緞案：有我和壬○○、癸○○、丑○○共四
      人參加，由我駕車載癸○○等三人，當時搶劫劉女時由癸○○持槍、丑○○持
      刀搶劫，錢是四人平分」、「辛○○案：癸○○駕車載我和丑○○、郭政等人
      強行攔下一部馬自達自小客車，由丑○○持槍，壬○○持刀下向馬自達車主行
      搶新台幣九十元及ＯＰ─０六九二號轎車後逃走」（見八十一年度偵字第一七
      ０二九號卷第七頁警訊筆錄）、「（被查獲車牌：：而來？）是癸○○還有丑
      ○○去偷來的」（見八十一年訴字第二八五五號卷第二十一頁）、「偷竊部分
      丑○○有參與，我們只偷馬自達車，其它的是偷車牌以掩護用掛在馬自達車上
      ，不是用來作案，車子是癸○○偷的」（見前開審判筆錄第三十五頁）等語。
（二）共同被告壬○○於本案調查、審理時供稱：「我不是主謀，是被朋友帶去，現
      還在逃，名字為癸○○」（見前開審判卷第九十九頁」、「當時有我和癸○○
      、巳○○及丑○○共四人參與。由我駕駛癸○○開來的福特三二三型轎車，癸○○持手槍、巳○○持開山刀、丑○○持開山刀，我們四人在案時均戴口罩，
      並沿途尋找目標，在進化路與精武路時，強行攔下乙○○所駕駛之ＢＭＷ七三
      二─九六００號自小客車，由癸○○、巳○○、丑○○等人持刀、槍下手行搶
      」、「（你們強盜搶得之財物有無那去典當或變賣？）我拿去東勢鎮本街銀樓
      典當過一次，得款約三、四千元，另我和丑○○、癸○○三人前往台中縣潭子
      鄉典當過一次，其餘搶得之財物均由他們三人處理」（見前開審判卷第一二四
      頁警訊筆錄）、「馬自達轎車是癸○○與巳○○駕這部車來找我」（見前開審
      理卷第一五八頁審理筆錄）、「（馬自達）是癸○○偷來的」、「我沒有搶，
      我只跟他們上來台中玩一次，是癸○○叫我攔乙○○之車，癸○○說那是他朋
      友」（見前開審理卷第一八三頁八十一年十一月二十七日審判筆錄）、「我只
      有編號六那次有做，那次我開車，是癸○○告訴我，乙○○是他朋友，要我開
      車攔下，其餘我均未參與，如果我有參與不會去投案」、「（有搶劫？）我未
      參與，我開車在前面等他們，是癸○○及巳○○下車的，下車後的事我不知道
      」（見八十二年上訴字第一五八號第四十四頁訊問筆錄）「編號7是癸○○叫
      我超車攔下，說是他朋友，車停下來，癸○○就開始搶，還有巳○○也參與，
      丑○○在車上，在馬自達車上座」、（馬自達三０三型小客車是搶來的？）癸○○告訴我是偷來的，是他偷來的」（見八十一年訴字第二八五五號卷第二十
      一頁審判筆錄）等語。
（三）共犯丑○○於本院八十一年訴字第一四二七號強盜案件中調查、審理時供稱：
      「這車（馬自達）是癸○○開的，我不知道，據我知道是偷的」（見八十一年
      度訴字第一四二七號審判卷第一八三頁審理筆錄」、「（共犯幾次？）兩次，
      是編號五及編號六，犯罪人均如附表所載，事實是如附表所載，其餘均未做，
      是臨時起意的」（見台灣高等法院台中分院八十二年上訴字第一五八號卷第一
      一七頁訊問筆筆錄」、「（妳與陳、郭、劉等人如何做案？）都由癸○○、壬○○、巳○○等三人輪流駕車，尋找不特定目標後，強行攔下，由我們四人分
      持開山刀、手槍強行搶奪財物，作案時大部分都戴上口罩，有時將被害人押到
      車上，並將其眼睛用膠布矇住」、「(一)在八十一年三月初在台中縣新社鄉宏展
      汽車修配場與癸○○、壬○○、巳○○竊得汽牌二面。(二)在八十一年三月十一
      日二十二時十五分於台中市○○路亞哥花園前路邊由癸○○駕租來自小客車為
      交通工具，巳○○駕車、癸○○持槍，我和壬○○持開山刀抵住被害人，強行
      搶走新台幣九十元及ＯＰ─０六九二號車。(三)八十一年三月十二日在台中市○○路以搶來之馬自達為交通工具，向被害人子○○行搶，當時癸○○持槍，我
      和壬○○持開山刀押住被害人搶走金項鍊乙條，新台幣六千九百元，我欲剝下
      陳女之戒指時，因剝不下來，才作罷。(四)八十一年四月九日三時三十分，在台
      中市○○街與南平路口由癸○○駕車，我坐在車上，巳○○持槍、壬○○持刀
      ，向一名男子行搶，巳○○並開槍打傷該員。(五)八十一年四月十日三時十五分
      ，在台中市○○○路與南平路口，由癸○○開馬自達小客車，從後撞倒被害人
      所騎之機車後，由巳○○持刀，我持槍行搶，搶得新台幣四百元。(六)八十一年
      四月十八日三時五十分，在台中市○區○○○街與水源街口，由壬○○持槍，
      巳○○和我各持開山刀，行搶得新台幣一萬七千元，癸○○駕馬自達小客車。
      (七)八十一年四月廿三日二時在台中市○○路與進化路口由巳○○駕馬自達自小
      客車，癸○○持槍，我和壬○○持刀抵住被害人行搶，七三二─九六００號自
      小客車、勞力士手錶、行動電動乙具及現金新台幣二萬元。(八)在八十一年四月
      間，在台中縣豐原市○○里道路，由癸○○駕駛馬自達自小客車，壬○○持槍
      ，我持刀，抵住被害人行搶（當時我們有戴口罩）手鍊乙條、皮包乙只（內有
      新台幣一千多元），手鍊我拿到台中縣潭子鄉金仁山銀樓典當，賣得新台幣壹
      萬九千多元」、「因我不會駕車，每次作案時都由壬○○、癸○○、巳○○三
      人輪流開車」、「（你們作案何人提議？有無他人強迫妳？）都由癸○○和壬○○提議，是我自願參加」（見八十一年度偵字第一七０二九號偵查卷第四頁
      警訊筆錄）「（你們出去搶時，你都帶何工具？）我都拿癸○○所提供的刀子
      ，拿出來嚇被害人，搶著就走」（見前開偵查卷第四十一頁偵訊筆錄）、「（
      提示起訴書附表，被查扣之物品是何人所有？）全是癸○○所有」（見八十一
      年訴字第二八五五號卷第八頁訊問筆錄」、「（你們四人首腦？）是癸○○」
      、「（附表一、編號開山刀、手槍等物是何人所有？）是癸○○的」、「我參
      加二次，強盜現款新台幣五百元，我有做編號五及七，其中編號五只搶到一百
      元，還有搶到金子是由癸○○拿去，五百元現款已花光了」（見前開審理卷第
      二十一頁審判筆錄）、「（改造手槍及子彈從何而來？）是癸○○改造的」（
      見前開審理卷第三十五頁審判筆錄」、「（被查扣改造玩具手槍及子彈為何人
      所有？）是癸○○的」、「（膠布、開山刀、螺絲起子等物是何人？）也是癸○○」、（從何時開始要組成強盜集團？）第一次是癸○○在八十一年二月十
      二日載我去做案，即編號五，我留在車上看」、（編號一～四都是他們偷的再
      來找你？）與癸○○喝酒時，他就談到如何做案，我們上車時，車上就有工具
      」（見前開審理筆錄第三十八頁、五十二頁、台灣高等法院台中分院八十一年
      上訴字第五四八頁、八十七頁、一百頁、一二八頁、一四六頁、一六０頁）等
      語，業據本院調閱前開卷證查明無訛。
（四）前開共犯雖於被告癸○○審判期日固均翻異前詞改結證稱：渠等共組之強盜集
      團中不包括癸○○云云，惟證人巳○○於本院結證時證述：渠等所組之強盜集
      團共有四人，有一個不認識的人云云，另證人壬○○亦於本院結證稱：當時強
      盜集團除伊之外，有巳○○、丑○○，另一個人不知道，綽號「阿強」云云，
      核與證人丑○○結證稱：伊所組之強盜集團只有三個人云云不符，且前開三人
      與被告癸○○並無怨隙，業據渠等到庭結證明確，則何以被告三人同時於渠等
      所涉強盜案件中供稱被告癸○○涉案？況共犯壬○○係自行投案，沒有遭到不
      合法之訊問，業據證人壬○○結證明確，衡情檢警單位自不可能對其施壓，倘
      非被告癸○○確實涉案，何以仍供出被告癸○○？是以前開三共犯於本院結證
      稱：被告癸○○未涉案云云，顯係迴護被告癸○○之詞，不足採信。本院參酌
      渠等於本院所證述關於強盜之情節不若渠等於前開理由欄三之（一）至（三）
      所列之供述詳盡，另參酌前開供詞距離案發時間已超過十年，再參諸渠等於本
      院結證時前後所供，對於關鍵之問題，均答稱不記憶或不知道等情，認共犯巳
      ○○、壬○○、丑○○前開理由欄三之（一）至（三）所供被告癸○○涉案之
      情節部分，較諸渠等於本院結證情節有較可信之特別情形，且為證明犯罪事實
      所必要，可以採信。
（五）又除前開共犯之自白外，另經被害人劉金緞於警訊及本院審理時結證稱：「八
      十一年四月十八日凌晨三時三十分，於台中市○區○○街與水源街附近遭四名
      不詳姓名之人（後經指認有巳○○、壬○○、癸○○）搶劫，被搶了新台幣一
      萬七千元」、「巳○○持尖刀抵住我脖子問有無金融卡，另一人壬○○則拿不
      知道什麼東西抵住我背面，另二人站在旁邊」及其於台灣高等法院台中分院結
      證稱：「我騎機車，當時有四個人，那地方是小巷子，有二人在前座，有二人
      下車，其中有一人綁花巾矇住嘴，來搶我」、「一人一邊，一個拿刀架在我脖
      子上，一個人拿東西抵住我腰部」、「（拿菜刀的是何人？）是巳○○，但刀
      沒有抽出來（拿東西抵住妳的是何人？何東西？）壬○○，拿一根東西冷冷的
      」等語；被害人卯○○於警詢、本院審理時證稱：「八十一年五月六日凌晨二
      時，徒步經過台中市○○街華王洗衣店旁，突然有三名歹徒（經指認為巳○○
      、壬○○、癸○○）駕駛乙部ＢＭＷ自小客車似黑色，其中座於右前坐有一名
      歹徒持一把手槍將我押上ＢＭＷ車上，然後用膠帶將我眼睛蓋住後，便在街上
      逛，直到梅亭街時才將我釋回，當時我被搶走金項鍊二錢、呼叫器、皮包（黑
      色）、新台幣一萬零七百元」「他們共三人駕車，下來二人，押我上車，搶我
      提包共一○七○○元，其中一人是否當庭被告（巳○○），我不敢確定」等語
      ；被害人張石清於警訊中及本院審理時結證稱：「後二面車牌是掛在我車上，
      這牌不是我的，我才去報警，不知是何人換牌的，我的車牌掛在ＢＭＷ車上，
      警察找我去領回我的車牌」、「七二０─八０四七號車牌兩面是於八十一年四
      月二十七日十時三十分許，在東勢鎮○○里○○街東新巷四五之八號旁停車廠
      被竊的」、「當我車牌失竊時，歹徒將我車牌取走後，再將七三二─九六００
      號車牌兩面懸掛於我車上，七三二─九六００車牌兩面我已交給警方」等語；
      被害人午○○於警訊中指稱及本院審理時結證稱：「共有三人駕車撞我，下來
      二人押我上車，搶我提包，內有證件及五四○○元，是銀色轎車」、「我於八
      十一年五月六日凌晨二時許駕乘乙部機車途經台中縣太平鄉○○路時，突然有
      三名歹徒駕駛乙部ＢＭＷ灰色自小客車將我機車用倒後，強行把我拉上該自小
      客車，其中一人用膠帶矇住我眼睛，另一人持一把手槍抵住我頭部後並強行搶
      走我身上財物新台幣五千多元及皮包一個，內有駕行照後逃逸」等語；被害人
      甲○○於本院、台灣高等法院台中分院審理時及警訊中證稱：「當時我在走道
      走路，有一部好像是雷諾小汽車的車上有人，下來二人各帶一槍、戴口罩，來
      行搶，其中一人是當庭被告巳○○，他還打我」、「於八十一年四月九日凌晨
      三時三十分途經福新街、南平路口，有一部雷諾十一號草綠色無後車廂型之轎
      車，停下，巳○○及另一名約一六七公分左右身材魁梧之男子，分持改造短、
      長槍各射擊一發，擊中我右肋骨部分及右後頭部，致我無法反抗，由巳○○搜
      刮我身上財物」、「當時嫌犯計有四人，一人開車，一人在車上，我無法指認
      ，另二人分持長短改造槍枝下車搶劫，我能確認警方提供之照片中巳○○係持
      改造短槍，射擊一發，擊中我右肋骨部位之嫌犯」、「當時我是用走路的，當
      時兩個人從車上下來對我開了兩槍，：：，一槍中腹部，我被搶了一百元，開
      槍是巳○○，當時他帶了口罩，另外一個人長的矮矮的，當時車上還有二人」
      等語；被害人寅○○於本院、台灣高等法院台中分院指稱：「：：被告等人駕
      這部車把我攔下，搶我：：萬元及一些證件，另搶我手錶，車上共有三人，下
      來二人，當庭被告（巳○○）是走在前面、拿槍」、「八十一年四月十八日凌
      晨三時許）我站在台中路五三二號前突有一部深藍色轎車開進身旁，即有嫌犯
      巳○○喝令我不要動，即由另一名嫌犯搜刮身上財物」、「當時我在我門口，
      因小狗跑出去，我去找，當時有一輛汽車停下來，一個拿槍抵著我，一個踢我
      ，叫我身上的東西全拿出來，：：，拿槍的那個人戴著口罩，踢我的人好像是
      巳○○，拿槍的人長的高高瘦瘦的」等語；被害人陳聰文於本院審理時、警訊
      中指稱：「八十一年三月底（約廿八日）在台中縣新社鄉中和村汽車修配廠遺
      失車牌六九九─一三八七號車牌，因為我汽車撞毀，被拖吊到修理廠修護時被
      人竊走」等語；，被害人子○○於本院、台灣高等法院台中分院審理時、警訊
      中指稱：「我騎機車，他們駕車撞我，共有：：人，然後押我上車，搶我的金
      戒指及證件、六九○○元，是否為當庭被告（巳○○）我不敢確定」、「我於
      八十一年三月十二日二時十五分許騎乘乙部機車，途經台中市○○路○段九六
      五巷口，突然有四名歹徒駕駛乙部不詳之自小客車將我逼到路旁後，有一名歹
      徒（癸○○）持手槍，另一名歹徒（壬○○）持開山刀，另二名歹徒坐於車上
      （其中一名是巳○○）以上四人均戴口罩並強行搶走我身上財物有金戒指、合
      作金庫提款卡、身分證、汽機車駕照、新台幣六千九百元及黑色皮夾、大型背
      包（黑色）等物品後逃逸」、「我騎機車，他們開車逼過來，我只好停車，他
      們車上有四個人，有二個人下車，下車的人均戴口罩，一個拿槍，一個拿開山
      刀」、「巳○○認不出來，丑○○像是下車二人中之一人（他是拿槍或拿開山
      刀？）矮的拿刀，丑○○是拿槍。（什麼槍？）短槍」等語；被害人己○○於
      本院審理時及警訊中指稱：「他們共三人駕車搶我提包及項鍊，當庭被告（巳
      ○○）是司機，另二人下車行搶」、「當時（八十一年五月六日零時三十分）
      我騎機車在台中市○○○路（靠復興路）行駛時，有一部ＢＭＷ型轎車、黑色
      從後超越並碰撞我機車前車頭，我以為是擦撞，後來又開車向我撞擊第二次時
      ，我跌倒就有二名歹徒下車，一名持槍（經口卡指認是癸○○）另一名持開山
      刀（經指認是壬○○）押著我，並架在我脖子上搶走我皮包（內有小個小皮包
      、新台幣七百元及其他一些證件）後就駕ＢＭＷ車逃逸，當時持開山刀那名有
      矇面。持刀那名並從我脖子上搶走一條項鍊」等語；被害人乙○○於警訊中供
      稱：當天（八十一年四月廿三日）二點，我駕駛七三二─九六００號車經台中
      市○○路與進化路口時，被一部六九九─一三八七號車攔下，並嚇令我下車，
      有一名持槍及一名持刀架住我，強行剝走我左手上勞力士錶（價值新台幣三十
      三萬元）及從車後座皮包取走（內有新台幣二萬元、身分證及其他一些證件）
      ，後開走我所有之ＢＭＷ牌轎車七三二─九六００號」、「當時巳○○駕駛六
      九九─一三八七號車沒有矇面，另癸○○持手槍、壬○○持開山刀，他們二人
      皆矇面，是他們三人所為沒錯」、「他們四人共乘一部六九九─一三八七號自
      小客車，在進化路與精武路口時，攔下我所駕駛之七三二─九六００號轎車，
      並嚇令我下車，有三人下車持刀、槍架住我，搶行搶走我的財物及車輛」等語
      ；被害人辰○○於警詢中指稱：「於八十一年五月六日凌晨三時許在台中市○○○路四０九號前遭三名歹徒持刀搶走我金項鍊一條、呼叫器一個、汽機車駕
      照一枚、皮夾一個、新台幣七千元，損失財物共約新台幣九萬多元。」、「警
      方所提供之口卡片，我只認得癸○○，至於巳○○、壬○○因當時我眼睛被膠
      帶矇住未看清楚，但我認得其餘二人之聲音」、「我於八十一年五月六日凌晨
      三時許，因店裡休息，我正騎機車要返家時，突然有三名歹徒駕駛乙部黑色Ｂ
      ＭＷ轎車（七二０─八０四七）將我攔下來，並由其中一名歹徒先用膠帶將我
      雙眼矇住。然後癸○○持一把開山刀抵住我脖子後，三人強行搶走我身上財物
      後逃逸」等語；被害人丁○○於本院審理時及警訊中指稱：「那天（八十一年
      四月十日日上午三點十五分）下雨，我騎機車經過上開地點（台中市○○○路
      及南平路口），被告等駕車將我機車撞倒，他們出來二人，巳○○右手拿短槍
      搶我提包，另一人持：：槍向我開槍，擊中我：：，我被搶新台幣五百元，持
      短槍搶我之人是巳○○，車內共四人，只有二人下車」、「我騎乙部重機車，
      途經中市○○○路與南平路口時，突然有乙部自小客車從我後面撞倒我，我從
      地上爬起來時，該自小客右車門、前後座各下來一名歹徒，分持長、短槍抵住
      我後，其中一名歹徒即搜括我褲袋內新台幣四百元，即跳上車逃逸」、「巳○○就是當天從該車上右後座下車，持短槍抵住我腰部，搜我褲袋財物的歹徒」
      「他們開一部六九九─一三八七號車，車速很快衝倒我在安全島，車上有四人
      ，下來兩人，下來的是巳○○拿短槍，丑○○拿長槍，他們二人用槍抵住我，
      再到我褲袋裡強拿新台幣四百元，當時是丑○○開槍打我的」等語；被害人姚
      岳龍於警訊中指稱：「六八九─四四九一號車我放置於台中新社鄉宏展汽車修
      配廠修理時被人竊走」等語；被害人丙○○於警訊中指稱：「於八十一年五月
      八日凌晨二時我騎機車在忠明路上行駛中，有一部轎車（車號不詳）強將我攔
      下，其中有一名拿槍指著我（經指認是巳○○）另一名將我押上車內（經指認
      是壬○○）並用膠帶貼住我眼睛，將我身上的呼叫器、皮包搶去，其中有一人
      說：「妳有沒有金融卡之類的卡片」，我說沒有，載了我不遠的地方，才將我
      放下車，我才將膠帶撕下。他們做案時有三人，其中一名駕車，另二名下車，
      押我上車行搶」等語；被害人庚○○於警訊中指稱：「八十一年五月八日凌晨
      三時左右，騎機車回家，當我把車子停好以後，突然有二名男子戴頭罩，從我
      背後，喝令我不准動，其中一名男子持槍，要我把頭朝下，之後就把我架上他
      們的車子，並用膠帶把我眼睛矇住，之後搶走我的皮包，並逼問我郵局金融卡
      密碼，且帶我到提款機領錢且要我留在車上，由他們下車提款，但因夜間提款
      機無法交易，所以就把我帶回附近，要我下車，並說「不准報案，要不然還會
      再來找你」，且叫我二分鐘後，自行解開膠帶」；被害人詹治權於警訊中指稱
      ：「我是八十一年七月六日十九時三十分，在台中縣東勢鎮：：被偷」「車牌
      六六七─三一二九是我本身所有的」等語屬實。
（六）此外復有附表三所示之犯罪工具扣案及贓物領據十一紙、金仁山銀樓金飾買入
      登記簿影本一紙、照片九幀、車輛車牌失竊作業─查獲車牌認可資料、車籍作
      業查詢認可資料共六紙附卷可憑，而改造之手槍及子彈確均有殺傷力，有內政
      部刑事警察局八十一年六月十五日刑鑑字第四六五二七號鑑驗通知書一紙附卷
      可憑。
（七）綜上，被告癸○○否認犯行，顯不足採，本案事證明確，被告癸○○涉犯竊盜
      、強盜、意圖供犯罪用持有軍用槍彈犯行洵堪認定。
四、按懲治盜匪條例於九十一年一月三十日公布廢止，至同年二月一日失效，其中第
    五條第一項第一款之強盜罪，原為修正前刑法第三百二十八條第一項普通強盜罪
    及修正前刑法第三百三十條第一項之加重強盜罪之特別規定，在懲治盜匪條例廢
    止前，關於強盜行為依特別法優於普通法原則，本應優先適用懲治盜匪條例，嗣
    懲治盜匪條例雖經廢止，惟該條例廢止同時，刑法相關條文，亦於同日修正公布
    ，並於同年二月一日生效，其中第三百三十條第一項之加重強盜罪，已修正其刑
    度，就此而言，懲治盜匪條例固然廢止，但部分罪名係以刑法相關條文替代，則
    此部分屬於法律之變更，而有刑法第二條第一項從輕從新原則之適用，關於強盜
    行為，自應就行為時有效之懲治盜匪條例第五條第一項第一款與裁判時之修正後
    刑法第三百三十之加重強盜罪為比較，而適用較輕之修正後刑法第三百三十條第
    一項之加重強盜罪（犯刑法第三百二十八條第一項之罪而有刑法第三百二十一條
    第一項第三款攜帶兇器、第四款結夥三人以上之情形）處斷（最高法院九十二年
    台上字第六三三六判決參照），是被告癸○○附表二之犯行，係犯刑法第三百三
    十條第一項之攜帶兇器結夥三人以上強盜罪。另按槍砲彈藥刀械管制條例於九十
    四年一月二十六日以總統華總一義字第０九四０００一０一０一號令修正公布，
    該條例第十一條第四項刪除，且同條例第八條第一項修正為「未經許可，製造、
    販賣或運輸鋼管槍、瓦斯槍、麻醉槍、獵槍、空氣槍或第四條第一項第一款所定
    其他可發射金屬或子彈具有殺傷力之各式槍砲者，處無期徒刑或五年以上有期徒
    刑，併科新台幣一千萬元以下罰金。」；同條第四項修正為「未經許可，持有、
    寄藏或意圖販賣而持有而陳列第一項所列槍枝者，處三年以上十年以下有期徒刑
    ，併科新台幣七百萬元以下罰金」。惟被告行為時之槍砲彈藥刀械管制條例（七
    十四年一月十七日修正公布)，增訂第十三條之一：「犯本條例之罪，其他法律
    有較重處罰之規定者，從其規定。」另持有可供軍用之改造手槍及子彈，分別觸
    犯同條例第十條第三項、第十一條第三項之罪，其本刑均較刑法第一百八十七條
    為輕。依前述增訂法條規定，應按刑法第一百八十七條論處，比較前開新舊法，
    以適用刑法第一百八十七條之規定，對被告癸○○較有利，是被告癸○○與共犯
    於附表二編號一、二、三、四、五、六、七、八、九、十、十二號之時地，繼續
    共同持有可供軍用之改造槍枝、子彈，係犯刑法第一百八十七條之意圖供自己犯
    罪之用，而持有軍用手槍及子彈罪，被告癸○○意圖供自己犯罪之用而持有改造
    槍枝及子彈之犯行，係一行為觸犯同一罪名，為想像競合犯，應論以持有軍用槍
    枝一罪（司法院七十四年八月十六日（七四）廳刑一字第六七三號函覆台高院參
    照）。核被告癸○○於附表一編號一、三所為係犯刑法第三百二十一條第一項第
    四款之結夥三人以上竊盜罪；附表一編號二、四所為係犯刑法第三百二十條第一
    項之普通竊盜罪。被告癸○○與同案被告巳○○、壬○○及另案被告丑○○，就
    附表一編號一、三所示之竊盜犯行，有犯意之聯絡與行為之分擔；就附表二編號
    一、二、八、九、十、十一所示之強盜犯行，並就渠等於前揭時地意圖供犯罪之
    用而共同持有軍用手槍及子彈罪（附表二編號十一除外），均有犯意聯絡與行為
    分擔；被告癸○○與共同被告巳○○、壬○○就附表二編號三、四、五、六、七
    、十二所示之犯行，並就渠等於前揭時地共同持有軍用改造手槍及子彈罪，亦有
    犯意聯絡與行為分擔，俱應論以共同正犯。被告癸○○於附表一所示之時地，多
    次竊盜、附表二所示之時地多次結夥三人以上攜帶兇器強盜，均時間緊接，顯均
    係基於概括犯意反覆為之，均為連續犯，分別各論以結夥三人以上竊盜罪及結夥
    三人以上攜帶兇器強盜罪，並均加重其刑。併案部分即關於附表一編號四所示之
    竊盜犯行，及附表一編號三所示之竊盜犯行，雖未據公訴人提起公訴，惟該部分
    與已起訴關於附表一之其餘犯行，有連續犯之裁判上一罪之關係；又附表二編號
    十一、十二之強盜犯行，與己起訴關於附表二之其餘強盜部分犯行，亦有連續犯
    之裁判上一罪之關係，均為起訴效力所及，本院自得一併審酌。被告癸○○所犯
    加重竊盜、加重強盜犯行及意圖供犯罪之用而持有軍用之手槍犯行，具有方法、
    目的之牽連關係，應依牽連犯之規定，從一重論以刑法第三百三十條第一項之加
    重強盜罪（犯刑法第三百二十八條第一項之罪而有刑法第三百二十一條第一項第
    三款、第四款之情形）。爰審酌被告癸○○於本案強盜集團中居於主導地位，犯
    罪次數繁多、犯罪之手段兇狠，甚至造成無辜民眾受傷，所為危害社會治安甚鉅
    ，犯後逃亡多年始通緝到案，犯後復飾詞狡辯，顯無悔意等一切情狀，量處如主
    文所示之刑，以示懲儆。至扣案之改造手槍一枝已於八十八年十二月二十四日經
    台灣台中地方法院檢察署檢察官為沒收銷燬之處分，扣案之附表三所示之其餘物
    品，亦經同署檢察官於八十九年十月十一日以中檢楠執行準字第六八三八九號、
    六八三九０號、六八三九一號為沒收處分，業據本院調閱該署八十二年執字第三
    五五六號卷及八十二年執字第九三四八號查明無訛，再未扣案業經射出擊傷被害
    人甲○○、丁○○之子彈，亦已滅失，均無從宣告沒收，附此敘明。
五、公訴意旨另略以：被告癸○○及同案被告巳○○、壬○○及另案被告丑○○於八
    十一年三月十一日晚上十一時十五分許，在台中市○○路○段清水橋前，駕駛一
    部不詳車籍之自用小客車，強行攔下辛○○並持開山刀、改造手槍，喝令辛○○
    下車，取走辛○○所有之０Ｐ─０六九二號自用小客車，及車內之現金新台幣九
    十元，因認被告癸○○涉犯懲治盜匪條例第五條第一項第一款之罪云云。訊據被
    告癸○○矢口否認有參與前開強盜犯行。按犯罪事實應依證據認定之，無證據不
    得認定犯罪事實，刑事訴訟法第一百五十四條第二項定有明文。經查：被害人辛○○所有之上開車輛係在八十一年三月十一日，在台中市○○路○段清水橋前，
    被不詳姓名者五人駕駛之車輛所強取，已據辛○○於本院審理巳○○、壬○○二
    人時證述明確，而本件被告癸○○等人所組之強盜集團共有四人，業據被告巳○○、壬○○到庭結證明確，核與共犯丑○○於本院八十一年訴字第０二八五五號
    案件審理時供述情節相符，且前開被害人辛○○於本院審理時亦不能指認被告癸○○或被告巳○○、壬○○、丑○○，參以同案被告巳○○、壬○○及另案共犯
    丑○○均於前開渠等強盜案件偵審中供稱：前開馬自達自用小客車係癸○○竊取
    得來等語，堪認前開自用小客車係被不詳姓名者五人強取放置於上址，再為癸○○所竊取，是被告癸○○並無前開公訴人所指之強盜犯行，罪證不足，揆諸前揭
    規定意旨，原應為無罪之諭知，惟公訴人認該部分與上開論罪科刑，關於附表二
    加重強盜部分，具有連續犯裁判上一罪之關係，爰不另為無罪之諭知。
據上論斷，應依刑事訴訟法第二百九十九條第一項前段，刑法第二條第一項但書、第
二十八條、第五十六條、第三百三十條第一項、第三百二十一條第一項第四款、第一
百八十七條、第五十五條，判決如主文。
本案經檢察官戊○○到庭執行職務。
中      華      民      國      九十四      年    六    月    二十一    日
                                臺灣臺中地方法院刑事第九庭
                                      審判長法  官  黃文進
                                       法  官  陳思成
                                            法  官  陳如玲
右正本證明與原本無異。
如不服本判決，應於判決送達後十日內向本院提出上訴狀，上訴於臺灣高等法院臺中
分院( 須附繕本 )。
                                            書記官
中      華      民      國      九十四      年    六    月    二十一    日
附錄論罪科刑法條
中華民國刑法第三百三十條
犯強盜罪而有第三百二十一條第一項各款情形之一者，處七年以上有期徒
刑。
前項之未遂犯罰之。
中華民國刑法第一百八十七條
 (加重危險物罪)
意圖供自己或他人犯罪之用，而製造、販賣、運輸或持有炸藥、棉花藥、
雷汞或其他相類之爆裂物或軍用槍砲、子彈者 ，處五年以下有期徒刑。
中華民國刑法第三百二十一條
犯竊盜罪而有左列情形之一者，處六月以上、五年以下有期徒刑：
一  於夜間侵入住宅或有人居住之建築物、船艦或隱匿其內而犯之者。
二  毀越門扇、牆垣或其他安全設備而犯之者。
三  攜帶兇器而犯之者。
四  結夥三人以上而犯之者。
五  乘火災、水災或其他災害之際而犯之者。
六  在車站或埠頭而犯之者。
前項之未遂犯罰之。
附表一（竊盜）
┌──┬────┬─────┬────────┬──────────┬────┬───────┬────────┐
│編號│ 行為人 │ 犯罪時間 │   地      點   │    犯 罪 態 樣     │ 被害人 │   所得財物   │  贓物處理方式  │
├──┼────┼─────┼────────┼──────────┼────┼───────┼────────┤
│ 一 │ 巳○○ │八十一年三│台中縣新社鄉新社│結夥三人以上共同竊取│ 姚岳龍 │六八九－四一九│懸掛在ＯＰ－○六│
│    │ 壬○○ │月上旬某日│村宏展修護廠    │車牌二面，以掩護渠等│        │一號車牌二面  │九二號馬自達自用│
│    │ 癸○○ │          │                │強盜犯行            │        │              │小客車上        │
│    │ 丑○○ │          │                │                    │        │              │                │
├──┼────┼─────┼────────┼──────────┼────┼───────┼────────┤
│ 二 │ 癸○○ │八十一年三│台中縣中和村某汽│由癸○○竊取車牌六九│ 陳聰文 │六九九－一三八│懸掛在ＯＰ－○六│
│    │        │月底某日  │車修護廠        │九－一三八七號二面  │        │七號車牌二面  │九二號馬自達自用│
│    │        │          │                │                    │        │              │小客車上        │
├──┼────┼─────┼────────┼──────────┼────┼───────┼────────┤
│ 三 │ 癸○○ │八十一年四│台中市雅哥花園前│該車係辛○○所有於八│ 辛○○ │ＯＰ－○六九二│領回            │
│    │ 巳○○ │月初某日  │路旁            │十一年三月十一日廿三│        │號馬自達汽車一│                │
│    │ 壬○○ │          │                │時許在台中市○○路二│        │輛            │                │
│    │ 丑○○ │          │                │段清水橋附近被五名不│        │              │                │
│    │        │          │                │詳姓名者搶劫後放置上│        │              │                │
│    │        │          │                │址，再由癸○○等四人│        │              │                │
│    │        │          │                │竊取                │        │              │                │
├──┼────┼─────┼────────┼──────────┼────┼───────┼────────┤
│ 四 │ 癸○○ │八十一年七│台中縣東勢鎮第五│二人共同竊取後懸掛在│ 詹治權 │六六七─三一二│懸掛於０Ｐ─０六│
│    │        │月六日十九│橫街東勢國小路旁│ＯＰ－○六九二號馬自│        │九號車牌      │九二號馬自達自用│
│    │        │時三十分  │                │達自小客車上        │        │              │小客車          │
└──┴────┴─────┴────────┴──────────┴────┴───────┴────────┘
附表二（強盜）
┌──┬────┬─────┬────────┬──────────┬────┬───────┬────────┐
│編號│ 行為人 │ 犯罪時間 │   地      點   │    犯 罪 態 樣     │ 被害人 │   所得財物   │  贓物處理方式  │
├──┼────┼─────┼────────┼──────────┼────┼───────┼────────┤
│ 一 │ 壬○○ │八十一年三│台中市○○路○段│由巳○○駕駛馬自達小│ 陳纓繕 │金戒指乙只、提│除領回現款外，金│
│    │ 癸○○ │月十二日二│九六五巷口      │客車，由癸○○持改造│        │款卡、身分證、│戒指典當花用，證│
│    │ 巳○○ │時十五分許│                │手槍，壬○○、丑○○│        │機車駕照各乙枚│件部分棄置      │
│    │ 丑○○ │          │                │分持開山刀抵住陳纓繕│        │、黑色皮包、皮│                │
│    │        │          │                │使不能抗拒而強取其財│        │夾各一個、現款│                │
│    │        │          │                │物（四人均戴口罩）  │        │六千九百元    │                │
├──┼────┼─────┼────────┼──────────┼────┼───────┼────────┤
│ 二 │ 巳○○ │八十一年四│台中市○○路與進│由壬○○駕駛懸掛車牌│ 乙○○ │七三二－九六○│汽車一輛領回，現│
│ │ 壬○○ │月二十三日│化路口          │000－0000號馬│        │○號汽車一輛、│款及手錶典當花用│
│    │ 癸○○ │二時許    │                │自達汽車，巳○○、楊│        │勞力士手錶乙只│                │
│    │ 丑○○ │          │                │孝文分持開山刀各一把│        │、現款約二萬元│                │
│    │        │          │                │，壬○○持改造手槍抵│        │              │                │
│    │        │          │                │住被害人致使不能抗拒│        │              │                │
│    │        │          │                │，搶劫被害人身上財物│        │              │                │
│    │        │          │                │及000－0000號│        │              │                │
│    │        │          │                │ＢＭＷ汽車一輛      │        │              │                │
├──┼────┼─────┼────────┼──────────┼────┼───────┼────────┤
│ 三 │ 巳○○ │八十一年五│台中市○○○路與│巳○○駕駛前開改掛六│ 己○○ │皮包一個、金項│皮包棄置、金項鍊│
│    │ 癸○○ │月六日零時│復興路口        │九九－一三八七號ＢＭ│        │鍊一條、現金七│典當後花用、現金│
│    │ 壬○○ │三十分    │                │Ｗ小客車撞被害人，再│        │百元          │由被害人領回    │
│    │        │          │                │由癸○○、壬○○分持│        │              │                │
│    │        │          │                │開山刀、改造槍枝駕在│        │              │                │
│    │        │          │                │被害人脖子上而搶去財│        │              │                │
│    │        │          │                │物                  │        │              │                │
├──┼────┼─────┼────────┼──────────┼────┼───────┼────────┤
│ 四 │ 巳○○ │八十一年五│台中縣太平鄉振興│由巳○○駕駛改掛六九│ 午○○ │現金五千四百元│現金領回、其餘丟│
│    │ 癸○○ │月六日凌晨│路              │九－一三八七號ＢＭＷ│        │、皮包一個、證│                │
│    │ 壬○○ │二時許    │                │小客車，癸○○、郭政│        │件            │                │
│    │        │          │                │忠分持刀槍，戴口罩，│        │              │                │
│    │        │          │                │將被害人推上車內強取│        │              │                │
│    │        │          │                │其財物，並以膠帶矇住│        │              │                │
│    │        │          │                │被害人眼睛          │        │              │                │
├──┼────┼─────┼────────┼──────────┼────┼───────┼────────┤
│ 五 │ 巳○○ │八十一年五│台中市○○路四○│由巳○○駕駛改掛七二│ 辰○○ │金項鍊一條、  │現金及金飾、手錶│
│    │ 癸○○ │月六日凌晨│九號前          │０－八０四七號ＢＭＷ│        │呼叫器一個    │等典當花用。其餘│
│    │ 壬○○ │三時許    │                │小客車，癸○○、郭政│        │汽機車駕各一枚│棄置            │
│    │        │          │                │忠分持刀槍強行將被害│        │皮夾一個、現金│                │
│    │        │          │                │人推上車內搶劫其財物│        │七千元        │                │
│    │        │          │                │，並以膠帶矇住被害人│        │              │                │
│    │        │          │                │眼睛，得手後駕車離去│        │              │                │
├──┼────┼─────┼────────┼──────────┼────┼───────┼────────┤
│ 六 │ 巳○○ │八十一年五│台中市○○路    │由癸○○駕駛搶來之Ｂ│ 丙○○ │呼叫器、皮包一│領回            │
│    │ 癸○○ │月八日凌晨│                │ＭＷ小客車，巳○○持│        │個            │                │
│    │ 壬○○ │二時許    │     │槍，壬○○持膠帶矇住│        │              │                │
│    │        │          │                │被害人眼睛強劫其財物│        │              │                │
├──┼────┼─────┼────────┼──────────┼────┼───────┼────────┤
│ 七 │ 巳○○ │八十一年五│台中市○○路與尚│由癸○○駕駛搶來之Ｂ│ 庚○○ │現金八百元、皮│領回            │
│    │ 癸○○ │月八日凌晨│德街口          │ＭＷ小客車，巳○○持│        │夾一個        │                │
│    │ 壬○○ │三時許    │                │槍，壬○○持膠帶矇住│        │              │                │
│    │        │          │                │被害人眼睛強劫其財物│        │              │                │
│    │        │          │                │                    │        │              │                │
├──┼────┼─────┼────────┼──────────┼────┼───────┼────────┤
│ 八 │ 巳○○ │八十一年四│台中市○○街與南│由癸○○、壬○○在車│ 甲○○ │一百元        │花用            │
│    │ 癸○○ │月十日凌晨│平路口          │內接應，巳○○（戴口│        │              │                │
│    │ 壬○○ │三時三十分│                │罩）、丑○○二人分持│        │              │                │
│    │ 丑○○ │許        │                │軍用槍彈，射擊被害人│        │              │                │
│    │        │          │                │成傷（傷害部分未據告│        │              │                │
│    │        │          │                │訴），致使被害人不能│        │              │                │
│    │        │          │                │抗拒，再由巳○○強取│        │              │                │
│    │        │          │                │財物                │        │              │                │
│    │        │          │                │                    │        │              │                │
├──┼────┼─────┼────────┼──────────┼────┼───────┼────────┤
│ 九 │ 巳○○ │八十一年四│台中市五權與南平│由癸○○、壬○○在車│ 丁○○ │四百元        │花用            │
│    │ 癸○○ │月十日凌晨│路口            │內接應，並駕駛前開車│        │              │                │
│    │ 壬○○ │三時十五分│                │輛撞倒被害人，再由劉│        │              │                │
│    │ 丑○○ │許        │                │茂年持槍，丑○○持槍│        │              │                │
│    │        │          │                │射擊被害人（傷害未告│        │              │                │
│    │        │          │                │訴）致使不能抗拒強取│        │              │                │
│    │        │          │                │財物                │        │              │                │
├──┼────┼─────┼────────┼──────────┼────┼───────┼────────┤
│ 十 │ 巳○○ │八十一年四│台中市○○○路五│由癸○○駕車與丑○○│ 寅○○ │現金一萬元、手│現金及手錶典當花│
│    │ 癸○○ │月十八日凌│三二號前        │在車內接應，巳○○、│        │錶一只、皮包一│用，證件丟棄    │
│    │ 壬○○ │晨三時許  │                │壬○○分持改造手槍下│        │個（內有身分證│                │
│    │ 丑○○ │          │                │車以槍抵住被害人致使│        │等證件）      │                │
│    │        │          │                │不能抗拒，強取財物  │        │              │                │
├──┼────┼─────┼────────┼──────────┼────┼───────┼────────┤
│十一│ 巳○○ │八十一年四│台中市○○街與水│由癸○○與丑○○駕駛│ 劉金緞 │一萬七千元    │領回            │
│    │ 癸○○ │月十八日凌│源街口          │汽車在車內等候，再由│        │              │                │
│    │ 壬○○ │晨三時五十│                │巳○○、壬○○持開山│ │              │                │
│    │ 丑○○ │分        │                │刀抵住被害人身體致使│        │              │                │
│    │        │          │                │不能抗拒而搶走一萬七│        │              │                │
│    │        │          │                │千元                │        │              │                │
├──┼────┼─────┼────────┼──────────┼────┼───────┼────────┤
│十二│ 巳○○ │八十一年五│台中市○○街華王│由癸○○駕車，再由其│ 卯○○ │金項鍊一條、呼│現金領回、金項鍊│
│    │ 癸○○ │月六日凌晨│洗店前          │餘二人持槍將被害人押│        │叫器一個、現金│典當花用        │
│    │ 壬○○ │二時許    │                │上車以膠帶矇住眼睛後│        │一萬零七百元  │                │
│    │        │          │                │ 搶走路其身上財物一 │        │              │                │
│    │        │          │                │萬零七百元、呼叫器、│        │              │                │
│    │        │          │                │金項鍊、皮包        │        │              │                │
│    │        │          │                │                    │        │              │                │
└──┴────┴─────┴────────┴──────────┴────┴───────┴────────┘
附表三：
┌───┬────────┬───────┬───────────────┐
│ 編號 │       品名     │ 數量         │      備註                    │
├───┼────────┼───────┼───────────────┤
│      │                │              │                              │
│  一  │      開山刀    │   二支       │                              │
│      │                │              │                              │
├───┼────────┼───────┼───────────────┤
│      │                │              │               │
│  二  │   扣案改造手槍 │    一支      │  業經執行扣押物沒收銷燬之處分│
│      │                │              │  滅失                        │
│      │                │              │                              │
│      │                │              │                              │
├───┼────────┼───────┼───────────────┤
│      │                │              │                              │
│  三  │     膠帶       │    半捲      │                              │
│      │                │              │                              │
├───┼────────┼───────┼───────────────┤
│      │                │              │                              │
│  四  │     手銬       │    一付      │                              │
│      │                │              │                              │
├───┼────────┼───────┼───────────────┤
│      │                │              │                              │
│  五  │    水果刀      │     一支     │                              │
├───┼────────┼───────┼───────────────┤
│      │                │              │                              │
│  六  │    口罩        │    二個      │                              │
│      │                │              │                              │
├───┼────────┼───────┼───────────────┤
│  七  │    彈匣        │    一個      │                              │
├───┼────────┼───────┼───────────────┤
│  八  │    改造子彈    │    五顆      │   另二顆已因作案射出，餘彈   │
│      │                │              │   殼，不予宣告沒收           │
├───┼────────┼───────┼───────────────┤
│  九  │    螺絲起子    │    一支      │                              │
│      │                │              │                              │
├───┼────────┼───────┼───────────────┤
│  十  │    鑰匙        │ 一串（五支） │                              │
├───┼────────┼───────┼───────────────┤
│      │                │              │                              │
│  十一  │   板手         │    一支      │                              │
│      │                │              │                              │
└───┴────────┴───────┴───────────────┘
